【裁判字號】    95,上訴,519
【裁判日期】    950426
【裁判案由】    偽造文書
【裁判全文】
臺灣高等法院臺中分院刑事判決         95年度上訴字第519號
上  訴  人  臺灣臺中地方法院檢察署檢察官
上  訴  人
即  被  告  丁○○
            甲○○
前二人共同
選任辯護人  陳武璋  律師
上列上訴人因被告等偽造文書等案件，不服臺灣臺中地方法院94
年度訴字第2108號中華民國94年12月29日第一審判決（起訴案號
：臺灣臺中地方法院檢察署94年度偵續一字第9號、94年度偵字
第8199號），提起上訴，本院判決如下：
    主  文
上訴駁回。
    事  實
一、丁○○、甲○○原與乙○○、戊○○、江芯葳、詹春霞、姜
    玉芳等人均係組來亞股份有限公司（下稱組來亞公司）之股
    東，該公司於民國八十九年四月十一日之資本額計新台幣（
    下同）一千二百萬元，上揭各股東出資額依次各為二百四十
    萬元、一百二十萬元、一百八十萬元、一百八十萬元、一百
    二十萬元、二百四十萬元、一百二十萬元，並由丁○○、甲○○分別擔任為該公司董事長、董事兼總經理，均負責公司
    經營之一切業務，為從事業務之人，而乙○○、江芯葳等人
    則分別為該公司董事、監察人。因丁○○、甲○○於九十年
    五月間，計畫將產業外移，乃於同年七月間，以組來亞公司
    嚴重虧損為由，邀集股東會商結束營業或增資紓困，惟因該
    公司於八十九年四月二十一日甫增資（原資本五百萬元增為
    一千二百萬元），而丁○○等亦未能提供嚴重虧損之實據，
    代表江芯葳出席之柯宜湖當場質疑帳目不清，會議並未達成
    具體決議。丁○○、甲○○為進一步控制組來亞公司，明知
    乙○○、戊○○、江芯葳等人並未同意將股份移轉，竟基於
    行使偽造私文書、業務上文書登載不實之犯意聯絡，擅自將
    乙○○、戊○○及江芯葳等人所有之股份全部轉讓至丁○○
    、甲○○及丁○○之父陳維順、母陳曾壬妹、妻詹春霞、甲○○之母王林玉鳳、妻姜玉芳等人名下，並於九十年十二月
    十二日，在臺中縣大里市○○○路不知情之會計師陳冠宇（
    成年人）住處，告知陳冠宇組來亞公司已選任丁○○為董事
    長、陳維順、甲○○為董事、監察人為陳曾壬妹，而委由陳
    冠宇將此不實事項，登載於業務上作成之組來亞公司股東名
    簿、股東臨時常會議事錄，董事會議事錄、董事會出席董事
    簽到簿等文書上（下稱股東名簿等文書），又於同日利用不
    知情之陳冠宇盜用乙○○、江芯葳二人置於公司之印章，盜
    蓋印文於屬於私文書之組來亞公司變更登記申請書上，旋於
    同年十二月二十四日，委由不知情之陳冠宇持上揭股東名簿
    等文書、公司變更登記申請書，向經濟部中部辦公室申請公
    司改選董監事變更登記，使承辦公務員經實質審查後，仍將
    該不實事項登載於所掌管之公文書上，足以生損害於乙○○
    、戊○○、江芯葳及主管機關對公司登記管理之正確性。
二、又丁○○與賴錩祿均明知廖崇佑、王宏係賴錩祿先前僱用
    之員工，並未同意充當組來亞公司之董事或監察人。丁○○
    竟承前行使偽造私文書、業務上登載不實文書概括犯意，並
    與賴錩祿（另據原審法院判處有期徒刑四月，緩刑三年）基
    於犯意聯絡，於九十一年九月二十五日，在上揭陳冠宇住處
    ，委由陳冠宇制作業務上不實之股東臨時會議事錄，表示選
    任董事丁○○、賴錩祿、廖崇佑、監察人王宏，再未經廖
    崇佑、王宏同意，擅自以其二人名義（上二人均無持股）
    ，各偽造屬於私文書之董事願任同意書、監察人願任同意書
    ，並由賴錩祿分別在其上偽簽「廖崇佑」、「王宏」之署
    名各一枚。復明知廖崇佑並未參與組來亞公司之董事會，竟
    再由丁○○委由不知情之陳冠宇，在其業務上作成之九十一
    年九月二十五日董事會出席董事議事錄上，登載廖崇佑出席
    及全體出席董事同意選任丁○○為董事長之不實內容，並由
    賴錩祿在該議事錄之出席董事簽到簿上，偽簽「廖崇佑」之
    署名一枚。丁○○、賴錩祿再於九十一年九月三十日，委由
    不知情之陳冠宇持前開不實之議事錄、願任同意書及廖崇佑
    、王宏受僱賴錩祿時所留存之身分證影本等文件，向經濟
    部中部辦公室申請公司董監事變更登記，使承辦公務員經實
    質審查後，仍將該不實事項登載於所掌管之公文書上，足以
    生損害廖崇佑、王宏及主管機關對公司登記管理之正確性
    。
三、案經乙○○、戊○○訴由臺灣臺中地方法院檢察署檢察官偵
    查起訴及該署檢察官自動檢舉偵查起訴。
    理  由
一、按被告以外之人於審判外之陳述，雖不符刑事訴訟法第159
    條之1、159條之2、159條之3、159條之4等規定，而經當事
    人於審判程序同意作為證據，法院審酌該言詞陳述或書面陳
    述作成時之情況，認為適當者，亦得為證據。當事人、代理
    人或辯護人於法院調查證據時，知有第159條第1項不得為證
    據之情形，而未於言詞辯論終結前聲明異議者，視為有前項
    之同意，刑事訴訟法第159條之5定有明文。本件被告及選任
    辯護人於本院審理時，就下列證人廖崇佑、王宏、陳冠宇
    等人於審判外之陳述部分，未就其證據能力聲明異議，本院
    審酌該言詞陳述作成時之情況，並查無其他不法之情狀，足
    認為得為本案之證據，依刑事訴訟法第159條之5之規定，有
    證據能力，合先說明。
二、訊據被告丁○○對於如事實欄二所示之行使偽造私文書、行
    使業務上文書登載不實等事實均坦承不諱；另訊據被告丁○○、甲○○固均坦承如事實欄一所示之行使業務上文書登載
    不實等犯罪事實，惟矢口否認此部分有何行使偽造私文書之
    犯行，其等及選任辯護人辯稱：I告訴人乙○○與戊○○係
    夫妻關係，股東戊○○部分僅係出名，實際股東及廠務均由
    乙○○出面處理；II告訴人乙○○實際參與組來亞公司有關
    業務執行、財務處理、營運決策、各項會議等，對公司業務
    、經營方向及財務上虧損累累情形非常了解；III依九十年七
    月三十一日之資產負債表，公司殘餘價值僅剩三百多萬元，
    被告二人多次出借款項予公司使用，合計二百七十萬元，告
    訴人乙○○及柯宜湖等人卻不願繼續出資，為解決公司困境
    ，協商結果，乙○○退股，殘餘價值列為被告丁○○之暗股
    ，但仍同意乙○○繼續在公司上班，就轉讓事宜，乙○○要
    求不要令其配偶戊○○知悉，因而未做成書面；Ⅳ其二人並
    未擅自將乙○○、戊○○及江芯葳等人所有之股份全部轉讓
    至丁○○、甲○○及丁○○之父陳維順、母陳曾壬妹、妻詹
    春霞、甲○○之母王林玉鳳、妻姜玉芳等人名下，係經由乙○○、柯宜湖同意後始為之，且亦未盜用被害人乙○○、江
    芯葳印章，亦非盜蓋其二人印文於組來亞公司變更登記申請
    書上，係於九十年七月份之股東會中經得乙○○、柯宜湖同
    意後方蓋用乙○○、江芯葳之印章於申請書上，一切乙○○
    均知情云云。
三、本院查：
  (一)上揭被告丁○○所為如事實欄二所示之行使偽造私文書、行
    使業務上文書登載不實等事實，業據證人即共同被告賴錩祿
    於原審審理時證述屬實，且經證人廖崇佑、王宏、陳冠宇
    於偵查中證稱屬實，並有九十一年九月二十五日之組來亞股
    東臨時會議事錄，偽造之董事願任同意書、監察人願任同意
    書，九十一年九月二十五日董事會出席董事議事錄、簽到簿
    及廖崇佑、王宏受僱賴錩祿時所留存之身分證影本、組來
    亞公司董監事變更登記資料等附卷可稽，足認被告丁○○此
    部分之之自白與事實相符，此部分事證明確，被告丁○○之
    犯行堪以認定。
  (二)組來亞公司於八十九年四月二十一日之股東原為丁○○、甲○○、乙○○、戊○○、江芯葳、詹春霞、姜玉芳等人，其
    等出資額各為二百四十萬元、一百二十萬元、一百八十萬元
    、一百八十萬元、一百二十萬元、二百四十萬元、一百二十
    萬元，並由丁○○、甲○○分別擔任為該公司董事長、董事
    ，而乙○○、江芯葳則分別為該公司董事、監察人。被告丁○○、甲○○明知陳維順、陳曾壬妹、詹春霞、王林玉鳳、
    姜玉芳並未實際出資，而於上揭業務登載之文書上為不實之
    記載，且於九十年十二月二十五日之後，將乙○○、戊○○
    及江芯葳等人所有之股份均全部轉讓至丁○○、甲○○及丁○○之父陳維順、母陳曾壬妹、妻詹春霞、甲○○之母王林
    玉鳳、妻姜玉芳等人名下，並由被告丁○○委由陳冠宇辦理
    公司變更登記事宜等情，業據證人乙○○於偵查、原審審理
    時證述綦詳，復經證人陳冠宇於偵查中證稱屬實，且為被告
    丁○○、甲○○供承在卷，並有組來亞公司八十九年四月二
    十一日、九十年十二月二十五日之變更登記表及董事、監察
    人名單附卷可稽。
  (三)被告二人雖以獲得乙○○、柯宜湖同意後為前開行為，然查
    上揭組來亞公司之變更登記，股東乙○○、戊○○、江芯葳
    均不知情，且組來亞公司變更登記申請書上之「乙○○」、
    「江芯葳」之印文，均未經得乙○○、江芯葳同意後而蓋用
    之事實，業據證人即告訴人乙○○於偵查指訴、原審審理中
    證述綦詳、並經證人江芯葳、柯宜湖於偵查中證述在卷（九
    十四年度偵續一字第九號偵查卷第四六頁）。另被告丁○○
    、甲○○供承卷附自九十年五月至九十一年四月之組來亞會
    議通知、會議紀錄，均屬公司歷年來之真實紀錄（見九十一
    年度偵字第二三二四二號偵查卷第四六頁至五三頁），然觀
    之該會議通知或紀錄，其中於九十年七月間並無股東開會通
    知或紀錄，則若依被告丁○○、甲○○所辯渠等於九十年七
    月間若確與證人乙○○、柯宜湖達成股東變更之協議，並由
    被告丁○○向外找尋欲增資之股東，惟無紀錄等情為真，衡
    之常情，因股份之轉讓攸關股東權益甚鉅，被告丁○○、甲○○當時復各屬組來亞公司之董事長、董事，豈有就雙方當
    事人彼此之權利義務內容未書立憑證或記載於書面，以杜日
    後另起爭端之理。況若真有該次會議，又何以被告丁○○、
    甲○○會遲至九十年十二月二十四日始向主管機關辦理變更
    登記？又何以被告丁○○、甲○○所找尋之股東均係實際未
    出資之家人？此已與被告丁○○、甲○○辯稱該次會議決議
    內容不符，顯見被告丁○○、甲○○上揭所辯，應與常情不
    符，而不足採信。又證人柯宜湖於偵查中已證稱：與被告丁○○、甲○○於九十年夏天開會時，有提及公司虧損就應該
    決算股權，但未作成決定，該次會議也沒有明確決議等語（
    見九十一年度偵字第二三二四二號偵查卷第八九頁）。而原
    組來亞公司之股東在當時尚包括柯芯葳，縱被告丁○○、甲○○所稱之該次會議確實存在，然依證人柯宜湖所述，該次
    會議既未達成決議，被告丁○○、甲○○即無執行之依據甚
    明。況證人柯芯葳並未參加被告丁○○、甲○○所稱之該次
    會議，則被告丁○○、甲○○在未經得柯芯葳明確同意後，
    豈可僅依證人柯宜湖所言，即率以使用柯芯葳留置在公司之
    印章，並蓋用印文於上揭申請書上，此益徵被告丁○○、甲○○確係未經乙○○、柯芯葳之同意而盜用其二人置放於公
    司之印章，並蓋印於上揭申請書上以持向主管機關辦理變更
    登記事宜至明。是被告丁○○、甲○○確有偽造私文書之犯
    意，應可認定。
  (四)證人姜玉芳雖於偵查、原審審理時均為附和被告丁○○、甲○○之證述，並證稱：該次股東會議結論，乙○○、柯宜湖
    等均同意移轉股份給丁○○云云。惟證人姜玉芳證稱該次會
    議係於九十年七月底召開，已與被告丁○○、甲○○於於偵
    查中供述係於九十年六月七日召開該次會議之時間不符（見
    九十一年度偵字第二三二四二號偵查卷第三一頁、三二頁）
    ，另證人姜玉芳之證述關於柯芯葳印章取得之方式亦與被告
    丁○○所述之情節亦屬不符，以證人姜玉芳亦全程參與該次
    會議之情以觀，證人姜玉芳上揭之證述當無與被告丁○○或
    甲○○所述有出入才是。再參以證人姜玉芳係被告甲○○之
    妻，於九十年十二月二十五日組來亞公司辦理變更登記後亦
    充當未出資之名義股東，屬利害關係人，則其證言顯有偏頗
    ，而屬迴護被告丁○○、甲○○之詞，即與常理無悖，自難
    僅以證人姜玉芳所為之偏頗證言而為有利於被告丁○○、甲○○有利之認定。
  (五)此外，復有經濟部中部辦公室九十年十二月二十一日收文之
    組來亞公司變更登記申請書、股東名簿、組來亞公司九十年
    十二月十二日股東臨時常會議事錄、董事會議事錄、  董事
    會出席董事簽到簿、董事長、董事、監察人願任同意書、董
    事監察人名單在卷可稽。綜上所述，被告丁○○、甲○○上
    揭辯稱並無行使偽造私文書之犯行，即屬事後卸責之詞，不
    足採信。本件事證明確，被告丁○○、甲○○之犯行均足以
    認定。
四、被告丁○○、甲○○係分別擔任組來亞公司董事長、董事，
    均負責公司經營之一切業務，為從事業務之人。被告丁○○
    、甲○○於九十年十二月十二日，在臺中縣大里市○○○路
    陳冠宇住處，以不實之選任丁○○為董事長、陳維順、甲○○為董事、監察人為陳曾壬妹事項，委由陳冠宇將此不實事
    項，登載於業務上作成之股東名簿等文書，又於同日利用不
    知情之陳冠宇盜用乙○○、江芯葳二人置於公司之印章，盜
    蓋印文於屬於私文書之組來亞公司變更登記申請書上，旋於
    同年十二月二十四日，委由不知情之陳冠宇持上揭股東名簿
    等文書、公司變更登記申請書，向經濟部中部辦公室申請公
    司改選董監事變更登記，使承辦公務員經實質審查後，仍將
    該不實事項登載於所掌管之公文書上，足以生損害於乙○○
    、戊○○、江芯葳及主管機關對公司登記管理之正確性。另
    被告丁○○於九十一年九月二十五日，委由陳冠宇制作業務
    上不實之股東臨時會議事錄，表示選任董事丁○○、賴錩祿
    、廖崇佑、監察人王宏，再未經廖崇佑、王宏同意，擅
    自以其二人名義（上二人均無持股），各偽造屬於私文書之
    董事願任同意書、監察人願任同意書，並在其上偽簽「廖崇
    佑」「王宏」之署名各一枚，並在其業務上作成之九十一
    年九月二十五日董事會出席董事議事錄上，登載廖崇佑出席
    及全體出席董事同意選任丁○○為董事長之不實內容，且在
    該議事錄之出席董事簽到簿上，偽簽「廖崇佑」之署名一枚
    。復於九十一年九月三十日，委由不知情之陳冠宇持前開不
    實之議事錄、願任同意書及廖崇佑、王宏受僱賴錩祿時所
    留存之身分證影本等文件，向經濟部中部辦公室申請公司董
    監事變更登記，使承辦公務員經實質審查後，仍將該不實事
    項登載於所掌管之公文書上，亦足以生損害廖崇佑、王宏
    及主管機關對公司登記管理之正確性。是核被告丁○○、甲○○所為，均各係犯刑法第二百十六條、第二百十條之行使
    偽造私文書罪及同法第二百十六條、二百十五條之行使業務
    上文書登載不實罪。被告丁○○、甲○○盜用乙○○、柯芯
    葳之印章用以偽造私文書，被告丁○○偽造如附表所示之被
    害人廖崇佑、王宏署押（簽名）後，用以偽造私文書、偽
    造「廖崇佑」之署押（簽名）用以業務上文書登載不實，其
    盜用印章及偽造署押之行為各係偽造私文書及偽造私文書、
    業務上文書登載不實之部分行為，應不另論罪；而被告丁○○、甲○○偽造私文書、偽造業務上文書登載不實後進而行
    使，偽造之低度行為各應為行使之高度行為所吸收，亦不另
    論罪。又被告丁○○與被告甲○○就上揭如事實欄一所示之
    行使偽造私文書、行使業務上文書登載不實等犯行間、被告
    丁○○與被告賴錩祿就上揭如事實欄二所示之行使偽造私文
    書、行使業務上文書登載不實等犯行間，各有犯意聯絡及行
    為分擔，均為共同正犯。被告丁○○、甲○○上揭所犯行使
    偽造私文書、行使業務上文書登載不實罪係利用不知情之陳
    冠宇為之，為間接正犯。再被告丁○○以一行使偽造私文書
    行為侵害廖崇佑、王宏二人之法益，為想像競合犯，應從
    一情節較重之行使偽造私文書罪論處。被告丁○○先後二次
    所為行使偽造私文書及行使業務上登載不實之犯行，各均時
    間緊接，且觸犯構成要件相同之罪名，顯均係基於概括犯意
    為之，應各依連續犯之規定，論以一罪，並均加重其刑。另
    被告丁○○、甲○○係以一申請行為，同時提出偽造私文書
    及業務上不實登載之文書，故其二人所犯之行使偽造私文書
    罪、行使業務上文書登載不實二罪間，各係屬一行為觸犯數
    罪名，為想像競合犯，依刑法第五十五條之規定，各應從較
    重之行使偽造私文書罪處斷。又起訴書雖就如事實欄一所示
    之犯罪事實漏未論以刑法第二百十六條、第二百十條，惟公
    訴人於犯罪事實欄已記載此部分之犯罪事實，此部分既經起
    訴，本院自得併予審理，附此敘明。
五、檢察官公訴及上訴意旨略以：I被告丁○○、甲○○於九十
    年十二月十二日，委由陳冠宇制作不實之董事會議事錄，選
    任丁○○為董事長、陳維順、甲○○為董事、監察人為陳曾
    壬妹，而將此不實事項，登載於業務上作成之組來亞公司股
    東名簿等文書，又於同日利用不知情之陳冠宇盜用乙○○、
    江芯葳二人置於公司之印章，盜蓋印文於屬於私文書之組來
    亞公司變更登記申請書上，旋於同年十二月二十四日，委由
    不知情之陳冠宇持上揭股東名簿等文書、公司變更登記申請
    書，向經濟部中部辦公室申請公司改選董監事變更登記，使
    承辦公務員將該不實事項登載於所掌管之公文書上，足以生
    損害於乙○○、戊○○、江芯葳及主管機關對公司登記管理
    之正確性。另被告丁○○、賴錩祿於九十一年九月三十日，
    委由不知情之陳冠宇持前開不實之議事錄、願任同意書及廖
    崇佑、王宏受僱賴錩祿時所留存之身分證影本等文件，向
    經濟部中部辦公室申請公司董監事變更登記，使承辦公務員
    將該不實事項登載於所掌管之公文書上，足以生損害廖崇佑
    、王宏及主管機關對公司登記管理之正確性；且依卷附經
    濟部之函示，股份有限公司申辦改選董監事毋庸檢送股東股
    份轉讓文件，可知主管機關根本無從就改選會議是否為股東
    合法決議為實質審查，僅能形式審查並登記，原審認定本件
    不成立刑法第二百十四條使公務員登載不實罪尚有違誤；II
    被告二人將告訴人之股權變更至彼等名下應另構成業務侵占
    罪；III原審量刑過輕等語。查：
  (一)按刑法第二百十四條使公務員登載不實事項於公文書罪，須
    一經他人之聲明或申報，公務員即有登載之義務，並依其所
    為之聲明或申報予以登載，而屬不實事項者，始足構成。若
    其所為之聲明或申報，公務員尚須為實質之審查，以判斷其
    真實與否，始得為一定之記載者，即非本罪所稱之使公務員
    登載不實。又公司法第三百八十八條規定：主管機關對公司
    登記之申請，認為有違反法令或不合法定程式者，應令其改
    正，非俟改正合法後不予登記。而依公司法第三百八十七條
    第四項規定訂定之公司之登記及認許辦法第十六條規定，就
    公司法所規定之各類登記事項應提出相關檢附之文件及書表
    ，所應檢附之文件、書表，如有涉及外國文件者，應另檢附
    中譯本；股份有限公司所檢附之董事會簽到簿影本應由董事
    親自簽名，並蓋具留存公司登記主管機關之印鑑章。有限公
    司之董事及董事長願任同意書、股份有限公司之董事、董事
    長及監察人願任同意書，應親自簽名，並檢送正本憑辦等情
    。足見主管機關經濟部中部辦公室承辦公務員對於本件組來
    亞公司申請變更登記事項，仍有實質審查權無訛，該承辦公
    務員並非一經聲請人之聲明或申報即有登載之義務。準此，
    被告丁○○、甲○○所為此部分事實，應不另成立使公務員
    登載不實罪，本應為無罪之判決，惟因公訴意旨認此部分與
    前開經論罪科刑之部分有牽連犯之裁判上一罪關係，爰不另
    為無罪之諭知。至卷附經濟部九十一年九月十日經授中字第
    九一三二六九一一五０號函所稱，「股份有限公司申辦改選
    董監事毋庸檢送股東股份轉讓文件」，依其文義，與公司董
    監事辦理變更登記依上開規定必須提出相關文件及書表及主
    管機關對公司登記之申請，認為有違反法令或不合法定程式
    者，應令其改正，否則不予登記而有實質審查並無扞格之處
    ，自不得執此為被告等不利認定。
  (二)按刑法上之侵占罪係以行為人本已持有他人之物為前提，即
    侵占罪之客體必須為物，單純之權利不與焉。股份為財產價
    值之權利，不得為侵占罪之客體（最高法院七十四年度台上
    字第六０七一號、七十九年度台上字第四五二三號判決參照
    ），是上訴所指，被告等應另構成業務侵占之一節，尚屬無
    據。
  (三)偵查卷附組來亞公司九十年五月二日、九十年十月十五日、
    九十年十月十六日、九十年十月十八日、九十年十二月十七
    日、九十一年二月十八日、九十年二月十九日、九十年四月
    二十二日之會議紀錄；九十年一月三十一日之資本負債表上
    均有告訴人乙○○之簽名，依據會議紀錄內容，包括：「資
    金運用檢討、泰國大陸如何運作、如何投資」「公司產品之
    報價、追蹤」「公司生財器具之點算」「公司營運困難，說
    明：產業外移、全國性經濟不景氣、惡性競爭」「為公司營
    運困難而改薪資制」「公司預借前進大陸、泰國」「公司因
    財務不佳，開工取消發放紅包」等情，是告訴人乙○○對公
    司之營運狀況、決策及財務情形不佳等情，顯非處於全然不
    知之情形。是就告訴人之實際損害言，當非以其出資額為認
    定標準甚明，檢察官上訴意旨以告訴人出資額為被害金額，
    認量刑過輕，難以採納。
六、原審因而適用刑事訴訟法第二百九十九條第一項前段，刑法
    第二十八條、第五十六條、第二百十六條、第二百十條、第
    二百十五條、第五十五條、第四十一條第一項前段、第二百
    十九條，罰金罰鍰提高標準條例第一條前段、第二條等規定
    ，並審酌被告丁○○、甲○○二人為方便自己經營公司，目
    的在於便宜行事，即以未出資之人充當名義股東或董事，已
    侵害到其他股東之權益，手段尚屬平和，且造成之損害非鉅
    、被告二人與被害人之之關係及犯罪後坦承大部分犯行，態
    度尚稱良好等一切情狀，分別量處被告丁○○有期徒刑四月
    ；被告甲○○有期徒刑三月，並均諭知易科罰金之折算標準
    ，並就被告丁○○於如附表所示之文書偽造之「廖崇佑」之
    署押（簽名）二枚、偽造「王宏」之署押（簽名）一枚，
    依法宣告沒收，其認事用法，核無違誤，量刑亦稱妥適，檢
    察官及被告等分別以前揭理由提起上訴，均為無理由，應予
    駁回。
七、據上論結，應依刑事訴訟法第三百六十八條，判決如主文。
本案經檢察官丙○○到庭執行職務。
中    華    民    國     95    年    4    月    26    日
                刑事第四庭  審判長法  官  洪  耀  宗
                                  法  官  江  德  千
                                  法  官  劉  登  俊
上列正本證明與原本無異。
如不服本判決應於收受送達後十日內向本院提出上訴書狀，其未
敘述上訴之理由者並得於提起上訴後十日內向本院補提理由書（
均須按他造當事人之人數附繕本）。
                                  書記官  粘  銘  環
中    華    民    國    95    年    4     月    27    日
附表：
┌──┬───────────┬────────────┬───┐
│編號│ 文書名稱             │偽造之署押              │ 備註 │
│    │                      │                        │      │
├──┼───────────┼────────────┼───┤
│一  │組來亞公司董事會出席董│偽造「廖崇佑」署押（簽名│      │
│    │事簽到簿              │）一枚                  │      │
├──┼───────────┼────────────┼───┤
│二  │董事願任同意書        │偽造「廖崇佑」署押（簽名│      │
│    │                      │）一枚                  │      │
├──┼───────────┼────────────┼───┤
│三  │監察人願任同意書      │偽造「王宏」署押（簽名│      │
│    │                      │）一枚                  │      │
└──┴───────────┴────────────┴───┘
                                                      Ｆ


司法院資訊處製作；財團法人民間司法改革基金會備份。
